臺灣桃園地方法院民事裁定
111年度訴聲字第5號
聲  請  人  陳秀鑾  


相  對  人  江宣潔  
法定代理人  袁麗君  
上列當事人間聲請許可為訴訟繫屬事實之登記事件，本院裁定如
下：
    主  文
聲請駁回。
    理  由
一、按訴訟標的基於物權關係，且其權利或標的物之取得、設定
    、喪失或變更，依法應登記者，於事實審言詞辯論終結前，
    原告得聲請受訴法院以裁定許可為訴訟繫屬事實之登記；前
    項聲請，應釋明本案請求；前項釋明如有不足，法院得定相
    當之擔保，命供擔保後為登記。其釋明完足者，亦同，民事
    訴訟法第254 條第5 項、第6 項前段、第7 項定有明文。準
    此，法院裁定許可為訴訟繫屬事實之登記，限於繫屬中之訴
    訟以物權關係為訴訟標的，且其權利或標的物之取得、設定
    、喪失或變更，依法應登記者，始在適用之列。倘訴訟標的
    法律關係，為債之關係者，或其權利或標的物之取得、設定
    、喪失或變更，非依法應登記者，即與前揭規定之要件不符
    ，法院不得裁定許可為訴訟繫屬事實之登記。
二、聲請意旨略以：依聲請人起訴狀所載，聲請人業已依與訴外
    人江文佑間借名登記契約、民法第549、179、550、1148條
    之規定，向鈞院對相對人起訴請求將如附表所示之不動產於
    辦理繼承登記後移轉所有權予聲請人等，訴之聲明則如附件
    所示。為此，爰依民事訴訟法第254 條第5 項規定，就如附
    表所示不動產部分，聲請裁定許可為訴訟繫屬事實之登記等
    語。
三、經查，聲請人所主張之前開法律關係，為借名登記契約之請
    求權，業據本院審酌聲請人所提出之起訴狀內容無誤（見本
    院111年度重訴字第19號卷第3頁以下）。是聲請人與相對人
    間之本案訴訟標的俱為債之法律關係，而非以物權關係為訴
    訟標的甚明。其聲請為訴訟繫屬事實之登記，核與首揭法律
    規定，即有未合，不能准許。從而，本件聲請無理由，應予
    駁回。
四、爰裁定如主文。
中　　華　　民　　國　　111 　年　　2 　　月　　17　　日
                  民事第四庭    法　官　林常智
上列正本證明與原本無異。
如對本裁定抗告須於裁定送達後10日內向本院提出抗告狀，並繳
納抗告裁判費新台幣1,000元。
中　　華　　民　　國　　111 　年　　2 　　月　　17　　日
                                書記官　石幸子
附表：（即111年2月9日民事準備書（一）狀及111年2月10日更
      正狀所列更正後之附表）
分類 地號或建號 權利範圍 備註 土地 桃園市中壢區中壢埔頂段1593-5 70000分之3542   桃園市中壢區中北段1135-10 2分之1   桃園市中壢區中北段1135 384分之66   桃園市中壢區中壢埔頂段1771 10000分之44  房屋 門牌號碼：桃園市○○區○○路00號7樓之1 （坐落地號：桃園市○○區○○○○段000000地號土地） 1分之1 共用部分： 14873建號 10000分之670  門牌號碼：桃園市○○區○○街00號等 （坐落地號：桃園市○○區○○○○段0000地號土地） 10000分之237  

田賦 新竹縣關西鎮馬武督段馬武督小段175-2 1分之1   新竹縣關西鎮馬武督段馬武督小段175-3 1分之1   新竹縣關西鎮馬武督段馬武督小段0194-23 1分之1   新竹縣關西鎮馬武督段馬武督小段0194-24 1分之1   新竹縣關西鎮馬武督段馬武督小段0194-26 1分之1   新竹縣關西鎮馬武督段馬武督小段0194-28 1分之1   新竹縣關西鎮馬武督段馬武督小段0196-2 1分之1   新竹縣關西鎮馬武督段馬武督小段0200-1 1分之1  
　　　　　　　　　　　　　　
附件：